【裁判字號】    91,訴,872
【裁判日期】    920820
【裁判案由】    違反商業會計法等
【裁判全文】
臺灣高雄地方法院刑事判決                          九十一年度訴字第八七二號
    公  訴  人  臺灣高雄地方法院檢察署檢察官
    被      告  乙○○
    選任辯護人  許芳瑞律師
右列被告因違反商業會計法等案件，經檢察官提起公訴（九十年度偵字第一七二一０
號），本院判決如左：
    主  文
乙○○共同連續商業負責人，以明知為不實之事項，而填製會計憑證，處有期徒刑捌
月。
    事  實
一、乙○○係高雄市崟州企業有限公司（以下簡稱崟州公司）及鴻釿企業有限公司（
    以下簡稱鴻釿公司）之實際負責人（掛名負責人分為詹秀桃、林素貞，另經台灣
    高雄地方法院檢察署檢察官為不起訴處分確定），為商業會計法上之商業負責人
    。明知崟州公司、鴻釿公司與紐新公司並無下述承造工程往來，竟與紐新公司職
    員甲○○基於明知為不實事項而填載統一發票及幫助他人逃漏稅捐之概括犯意聯
    絡，以崟州公司名義與紐新公司於八十六年六月間訂立「壓鑄設備工程」、於同
    年九月間訂立「橋頭廠矽礦儲存倉工程」、於同年十二月間訂立「鋁廢料去漆及
    預熱設備工程」等多項不實工程合約書，工程總金額為新台幣（下同）四千七百
    八十五萬三千七百五十元（含營業稅二百二十七萬八千七百五十元），以鴻釿公
    司名義與紐新公司，於八十五年十一月間至八十六年十二月間訂立「二次鋁渣安
    定化處理系統第三期工程」、「壓鑄廠雙軌天車工程」、「鋁渣廠生產設備鋼構
    廠房第一鋁期工程」、「高鋁質地磚原料處理系統工程」等多項不實之工程合約
    書，工程總金額四千五百二十一萬三千元（含營業稅二百一十五萬三千元），並
    連續將上開不實營業事項填製於發票上，製成如附表所示金額共計九千三百零六
    萬六千七百五十元之會計憑證（含營業稅四百四十三萬一千七百五十元），出售
    予紐新公司，同時為防範稅捐單位之稽核，紐新公司復將前開發票所載之工程款
    項，分別匯入崟州公司詹秀桃於高雄區中小企業銀行光復分行帳號０三０─00
    0000000000帳戶、鴻釿公司林素貞在高雄市第二信用合作社二聖分社
    之０００七五三號帳戶內，後該匯入款項再經由紐新公司職員甲○○轉匯入其於
    高雄第五信用合作社苓雅分行帳號00000000000號、板信商業銀行苓
    雅分行帳號000000000000號之帳戶及陳盈利於世華銀行苓雅分行帳
    號00000000000號之帳戶內重複使用，紐新公司並藉此取得該虛偽營
    業稅進項憑證而向稅捐單位申報，因取得固定資產而溢付之四百四十三萬一千七
    百五十元（起訴書誤載為四百六十五萬三千三百三十七元）營業稅款，足生損害
    於稅捐機關對於稅捐稽徵之正確性。
二、案經調查局航業海員調查處高雄調查站移送台灣高雄地方法院檢察署檢察官偵查
    起訴。
    理  由
一、訊據被告乙○○固坦承其為崟州、鴻釿公司實際負責人，及該二公司曾開立上述
    統一發票予紐新公司之事實，惟矢口否認有何明知不實事項而填載會計憑證及幫
    助他人逃漏稅捐之犯行，辯稱：崟州、鴻釿兩公司確有向紐新公司承包上述工程
    ，發票部分是我拿空白發票給紐新公司工務課孫先生所開立，紐新公司再把工程
    款匯進崟州、鴻釿公司之帳戶，匯入款項會再轉匯至紐新公司職員甲○○之帳戶
    ，係因為我每標到工程後就向甲○○借錢來購買材料及發放薪水，所以工程款匯
    入之後就馬上還給甲○○云云。另選任辯護人亦以：營業稅之課徵係以有銷售貨
    物或勞務及進口貨物為要件，本件若認崟州、鴻釿兩公司與紐新公司間並無實際
    承造工程，自無從課徵營業稅，亦無退還營業稅之問題，則被告當然亦無幫助紐
    新公司逃漏稅捐之犯行，另崟州、鴻釿公司開立予紐新公司之統一發票，紐新公
    司均有依規定支付進項稅額，崟州、鴻釿公司亦均有依法申報繳納營業稅，是紐
    新公司亦無逃漏稅捐云云為被告加以辯護。
二、經查：
（一）右揭被告為崟州、鴻釿二公司實際負責人，明知該二公司與紐新公司並無實際
      承造工程往來，竟仍偽造不實內容之工程合約書，並將該不實營業事項填載於
      統一發票之上，製成如附表所示金額共計九千三百零六萬六千七百五十元之會
      計憑證，出售予紐新公司，使該公司藉此得向稅捐單位詐領因取得固定資產而
      溢付之營業款四百四十三萬一千七百五十元之事實，業據證人即崟州公司及鴻
      釿名義負責人詹秀桃、林素貞於調查局人員偵訊中供稱：渠等僅為上開二公司
      之名義負責人，實際負責人係乙○○等語明確，復有上開崟州、鴻釿公司開立
      予紐新公司之統一發票二十二紙及工程合約書影本附卷可稽，又上開發票已全
      數經紐新公司申報為固定資產之進項憑證，並申請退還因取得固定資產而溢付
      之營業款共計四百四十三萬一千七百五十元之情，亦有財政部高雄市國稅局苓
      雅稽徵所九十二年七月十一日財高國稅苓營字第０九二００二二００五號函文
      一紙存卷可參，公訴意旨雖認紐新公司詐得退稅款項為四百六十五萬三千三百
      三十七元，並於起訴書中載明上開稅額係崟州、鴻釿二公司所開立不實發票之
      銷售額九千三百零六萬六千五百五十元乘以營業稅率百分之五計算而來，惟觀
      之崟州、鴻釿所開立之統一發票，每一發票總計金額均已加計百分之五之營業
      稅款，是公訴人所認發票總金額九千三百零六萬六千五百五十元，已係加計營
      業稅款所得之數額，若以該金額為計算營業稅之基礎即生重複計算之問題，是
      紐新公司詐得之退稅款項應以前開本院檢附該二十二紙發票另向稅捐單位函查
      所得之四百四十三萬一千七百五十元為正確。
（二）上開崟州公司承作紐新公司工程，紐新公司分別於下列時、日將工程款匯入崟
      州公司詹秀桃於高雄區中小企業銀行光復分行帳號０三０─00000000
      0000之帳戶，款項匯入後，又分於下述時、日遭轉匯至紐新公司職員甲○○分於高雄第五信用合作社苓雅分行帳號00000000000號、及板信
      商業銀行苓雅分行帳號000000000000號帳戶：壓鑄設備工程：
      工程款分別於八十六年九月三日匯入六百十一萬一千元、同年九月二十六日匯
      款八百一十四萬八千元、同年十月七日匯款六百十一萬一千元，後該三筆工程
      款分於八十六年九月八日、同年九月三十日、同年十月九日轉匯至甲○○上開
      二帳戶內。橋頭廠矽礦儲存倉工程款項於八十六年十月二十二日匯入四百二
      十萬元，旋於翌日轉匯至甲○○於板信商業銀行之帳戶。鋁廢料去漆及預熱
      設備工程：工程款分別於八十七年三月二十一日匯入九百三十一萬三千五百元
      、同年三月二十五日匯入九百三十一萬三千五百元、同年三月二十六日匯入四
      百六十五萬七百五十元，後該三筆工程款去除零頭數目，分於八十七年三月二
      十四日、二十五日各轉匯九百三十一萬元、同年三月二十七日轉匯四百六十五
      萬元至甲○○於板信商業銀行之帳戶之事實，有崟州公司於高雄區中小企業銀
      行存摺存提明細查詢及該銀行於九十年五月三十日以九十高銀總光復字第五二
      號函附崟州公司交易轉帳資料各一紙在卷可稽。
（三）上開鴻釿公司承作紐新公司工程，紐新公司分別於下列時、日將工程款匯入鴻
      釿公司林素貞在高雄市第二信用合作社二聖分社之０００七五三號帳戶內，款
      項匯入後，又分於下述時、日遭轉匯至紐新公司職員甲○○分於高雄第五信用
      合作社苓雅分行帳號00000000000號，及板信商業銀行苓雅分行帳
      號000000000000號之帳戶、及陳盈利於世華銀行苓雅分行帳號0
      0000000000號之帳戶：二次鋁渣安定化處理系統第三期工程：工
      程款於八十六年六月二十三日各匯入一千六百三十八萬元、八百八十二萬元，
      後該二筆工程款分於八十六年六月二十三日、六月三十四日遭轉匯至陳盈利於
      世華銀行苓雅分行之帳戶。壓鑄廠十噸雙軌天車工：工程款於八十七年二月
      二十日、同年三月二日各匯款一百零五萬元、同年三月二十六日匯款五十八萬
      八千元（此筆金額係與下述鋁渣廠生產設備鋼構廠房第一鋁期工程部分工程款
      六百三十萬元合計成六百八十八萬八千元一併匯入），上開工程款分於八十七
      年二月二十一日轉匯一百萬元至陳盈利於世華銀行苓雅分行之帳戶、於同年三
      月四日、三月二十七日轉匯一百零五萬元、五十八萬八千元至前開甲○○於板
      信商業銀行之帳戶。鋁渣廠生產設備鋼構廠房第一鋁期工程：工程款分於八
      十七年二月二十五日、同年三月十九日、同年三月二十七日各匯款三百一十五
      萬元、同年三月二十六日匯款六百三十萬元（此筆金額係與上述壓鑄廠十噸雙
      軌天車工程部分工程款五十八萬八千元合計成六百八十八萬八千元一併匯入）
      ，上開工程款分於八十七年二月二十六日轉匯三百二十萬元、於同年三月二十
      日、三月三十日各轉匯三百一十五萬元、同年三月二十七日轉匯六百三十萬元
      至前開甲○○於板信商業銀行之帳戶之事實，有紐新公司支付工程款之支票影
      本三張、鴻釿公司於高雄市第二信用合作社二聖分社帳卡明細表，及該合作社
      於九十年六月十二日以高二信業存字第零九八五號函附鴻釿公司帳戶提存資料
      一存卷可參。
（四）被告對上開承包紐新公司工程款於匯入崟州、鴻釿公司帳戶後，未久即再遭轉
      匯至甲○○及陳盈利帳戶之情，固供稱：承包工程時曾向甲○○借款，故於領
      得工程款後即歸還予甲○○，至其為何匯款至陳盈利之帳戶並不清楚云云。惟
      衡諸常情，上開被告二公司向紐新公司承包工程之款項達九千餘萬元，其所有
      支出均係向甲○○個人所暫借已不符常理，況質之被告上開借款係以何方式取
      得？借款之憑據為何？其答稱：上開款項均係甲○○以現金支付，並未簽立借
      據僅口頭承諾而已（見本院九十二年五月六日訊問筆錄），更係有違一般商場
      交易習慣，被告前開所辯實不足採信。另紐新公司負責人丙○○，經由甲○○
      之幫助與健弘一品有限公司、喬濟企業有限公司、南灣科技工程有限公司等數
      家公司通謀虛偽訂立工程合約書，並製造表面給付工程款之流程（所付款項嗣
      多再流回鈕新公司），以取得該數家公司所開立之發票作為進項憑證，藉此與
      銷項稅額抵銷而以此不正當方法逃漏營業稅款之情，業經台灣高等法院台中分
      院以九十年上訴字第三二八號判決判處丙○○應執行有期徒刑一年八月；甲○○處有期徒刑十月之情，有該判決一紙在卷可稽，觀諸該判決內容，紐新公司
      支付予上開公司之工程款項，後亦係轉匯至陳盈利或甲○○等人之帳戶，再流
      回紐新公司帳戶。顯見本件紐新公司亦係以相同手法，經由甲○○之協助，與
      崟州、鴻釿公司虛偽訂立工程合約書，取得該二公司所開立之發票作為進項憑
      證，並藉此向稅捐單位詐領應取得固定資產而溢付之營業稅款。至鴻釿公司承
      包紐新公司高鋁質地磚原料處理系統工程之工程款項一百五十七萬五千元，雖
      未於鴻釿公司前開帳戶中查得款項匯入之記錄，惟因被告無法提出該筆工程購
      買原料、支付員工薪資等相關資料，經分別調取被告、詹秀桃、林素貞、崟州
      公司及鴻釿公司於八十六年、八十七年之歸戶財產清單及綜合所得稅各類所得
      資料查詢清單，亦查無有申報上開所有承包紐新公司工程之所得記錄，有財政
      部高雄市國稅局九十年十一月十九日財高國稅資字第九００五八八０三號函所
      附資料足稽，足徵鴻釿公司實際上亦無承作紐新公司上開高鋁質地磚原料處理
      系統工程，被告幫助他人逃漏稅捐等情甚為明確。
（五）至選任辯護人雖認若崟州、鴻釿兩公司與紐新公司間並無實際承造工程，自無
      從課徵營業稅，亦無退還營業稅之問題，則被告當然亦無幫助紐新公司逃漏稅
      捐云云，惟按營業人當期銷貨稅額，扣減進項稅額後之餘額，為當期應納或溢
      付之營業稅額，又營業人申報之左列溢付稅額，應由主管稽徵機關查明後退還
      之：因取得固定資產而溢付之營業稅。加值型及非加值型營業稅法第十五條第
      一項、第三十九條第一項第二款定有明文，本件紐新公司取得崟州、鴻釿公司
      所開立之發票共二十二張，並全部申報為固定資產之進項憑證，並申請退還營
      業稅款四百四十三萬一千七百五十元之情，已如前述，則紐新公司既係依銷項
      稅額，扣減進項稅額後，計算出上開溢付之營業稅額，顯見應有營業之實，並
      有營業所得，與一般虛設行號之公司並無實際營業行為大不相同，另由上開台
      灣高等法院台中分院認紐新公司負責人丙○○為納稅義務人，竟以不正當方法
      逃漏稅捐而對之論罪科刑一節，亦認紐新公司並非無實際營業之公司，選任辯
      護人上開為被告辯護之辯詞尚非可採。
（六）選任辯護人另以：崟州、鴻釿公司開立予紐新公司之統一發票，紐新公司均有
      依規定支付進項稅額，崟州、鴻釿公司亦均有依法申報繳納營業稅，是紐新公
      司並無逃漏稅捐之行為，崟州、鴻釿公司自亦無幫助逃漏稅捐之行為云云為被
      告辯護。然按加值型及非加值型營業稅法第一條規定：「在中華民國境內銷售
      貨物或勞務及進口貨物，均應依本法規定課徵加值型或非加值型營業稅」，同
      法第二條第一款則規定：「營業稅之納稅義務人如左：一、銷售貨物或勞務之
      營業人」，是營業稅雖本質上為「消費稅」之一種，應歸由最終取得、消費「
      貨物」或「勞務」之人負擔，只因稽徵技術及效率之考量，原則上仍以銷售貨
      物或勞務之人為納稅義務人，然稅捐關係既屬公法關係，稅捐稽徵機關與特定
      納稅義務人間之稅捐關係，具有直接性，性質上並不適合任意加以處分或移轉
      ，於論斷該納稅義務人是否已履行其稅捐義務時，即無併就該納稅義務人與其
      餘納稅義務人間之關係加以考量之必要，該納稅義務人亦不得執此向稅捐稽徵
      機關有所主張。是縱崟州、鴻釿公司就開立與紐新公司之統一發票已依法申報
      繳納營業稅，惟仍與紐新公司有否逃漏稅之判斷無涉。再按加值型及非加值型
      營業稅法第三十五條第一項規定：「營業人除本法另有規定外，不論有無銷售
      額，應以每二月為一期，於次期開始十五日內，填具規定格式之申報書，填具
      規定格式之申報書，檢附退抵稅款及其他有關文件，向主管稽徵機關申報銷售
      額、應納或溢付營業稅額。其有應納營業稅額者，應先向公庫繳納後，檢同繳
      納收據一併申報」，而稅捐稽徵法第四十一條所規定之逃漏稅捐罪，雖以發生
      逃漏稅捐之結果為必要，惟判斷納稅義務人是否已逃漏稅捐，應以結算申報時
      ，納稅義務人有無以積極之作為，施用詐術或其他不正當方法申報不實，致發
      生逃漏稅捐之結果為斷。所謂未發生逃漏稅捐之結果，係指納稅義務人雖有施
      用詐術等非法方法，但其稅負尚未達於起徵點，因而未發生逃漏稅捐之結果，
      或該納稅義務人依法應採定額、定率核稅，無論其如何申報，均與應納稅款完
      全無關者而言；若其稅負已逾起徵點，又非屬定額、定率核稅範圍，而以詐術
      等非法方法逃漏稅捐時，即應成立犯罪。至於嗣後被查獲，再補繳稅款，乃犯
      罪後態度問題，不能以其有無補繳稅款，作為有無發生犯罪結果之判斷標準（
      最高法院八十八年度台上字第三六三一號判決參照）。紐新公司取得崟州、鴻
      釿公司所開立之發票共二十二張，並全部申報為固定資產之進項憑證，並申請
      退還營業稅款四百四十三萬一千七百五十元之事實，既經上開財政部高雄市國
      稅局苓雅稽徵所函述明確，紐新公司利用虛偽進項憑證持以申報，於各期完成
      結算申報時，即生逃漏稅捐之結果，甚為明確。選任辯護人認紐新公司未有逃
      漏稅捐一節，亦非正確。綜上，本件事證明確，被告前開犯行堪以認定。
三、查被告乙○○係崟州、鴻釿兩公司公司之實際負責人，為商業之負責人，而統一
    發票主要係用於證明銷貨及進貨之事實，屬商業會計法第十五條第一款、第十六
    條第一款、第二款所定之會計憑證；是被告明知崟州、鴻釿兩公司未承包紐新公
    司上開工程，竟仍虛偽開立不實之統一發票供紐新公司據以向稅捐單位詐領，因
    取得固定資產而溢付之營業稅款，足以生損害於稅捐機關核稅之正確性，並幫助
    如納稅義務人逃漏稅捐。核其所為，係犯商業會計法第七十一條第一款之明知不
    實事項填製會計憑證罪、稅捐稽徵法第四十三條第一項之幫助逃漏稅捐罪。被告
    與甲○○就上開犯行，具有犯意聯絡及行為分擔，為共同正犯。又被告多次明知
    不實事項填製會計憑證並幫助紐新公司多次向稅捐單位詐領溢付營業稅款，均時
    間緊接，以同一方式反覆為之，所為均係觸犯構成要件相同之罪，顯係基於概括
    犯意為之，為連續犯，應論以一罪。又被告所為上開明知不實事項填製會計憑證
    罪及幫助逃漏稅捐罪間，具有方法與目的之牽連關係，應依刑法第五十五條後段
    之規定，從一重之填製不實會計憑證罪處斷。爰審酌被告明知不實事項填製會計
    憑證，並幫助他人逃漏稅捐共四百四十三萬一千七百五十元，影響國家稅捐課稅
    之正確性，犯後復飾詞狡卸，態度難認良好等一切情狀，量處如主文所示之刑。
據上論斷，應依刑事訴訟法第二百九十九條第一項前段，商業會計法第七十一條第一
款，稅捐稽徵法第第四十三條第一項、刑法第十一條前段、第二十八條、五十六條、
第五十五條判決如主文。
本案經檢察官郭昭吟到庭執行職務。
中      華      民      國      九十二      年      八    月    二十    日
                                  臺灣高雄地方法院刑事庭
                                      審判長法官    黃三友
                                            法官    王雅苑
                                            法官    黃宗揚
右正本證明與原本無異。
如不服本判決，應於判決送達後十日內，向本院提出上訴狀。
                                          書記官    陳掌珠
中      華      民      國      九十二      年      八    月    二十    日
附表：
崟州企業有限公司開立發票（金額單位：新台幣）
┌──┬────────┬────────┬─────┬────┬─────┐
│編號│  發 票 號 碼   │  工 程 名 稱   │ 銷 售 額 │ 營業稅 │  總  計  │
├──┼────────┼────────┼─────┼────┼─────┤
│ 一 │ＮＤ            │鋁廢料去漆及預熱│   0000000│  443500│   0000000│
│    │00000000│設備工程        │          │        │          │
├──┼────────┼────────┼─────┼────┼─────┤
│ 二 │ＮＤ            │鋁廢料去漆及預熱│   0000000│  221750│   0000000│
│    │00000000│設備工程        │          │        │          │
├──┼────────┼────────┼─────┼────┼─────┤
│ 三 │ＭＢ            │鋁廢料去漆及預熱│   0000000│  110875│   0000000│
│    │00000000│設備工程        │          │        │          │
├──┼────────┼────────┼─────┼────┼─────┤
│ 四 │ＭＢ            │鋁廢料去漆及預熱│   0000000│  332625│   0000000│
│    │0000000  │設備工程        │          │        │          │
├──┼────────┼────────┼─────┼────┼─────┤
│ 五 │ＫＧ            │橋頭場矽礦儲存倉│   0000000│   60000│   0000000│
│    │00000000│工程            │          │        │          │
├──┼────────┼────────┼─────┼────┼─────┤
│ 六 │ＫＧ            │橋頭場矽礦儲存倉│   0000000│   80000│   0000000│
│    │00000000│工程            │          │        │          │
├──┼────────┼────────┼─────┼────┼─────┤
│ 七 │ＫＧ            │橋頭場矽礦儲存倉│   0000000│   60000│   0000000│
│    │00000000│工程            │          │        │          │
├──┼────────┼────────┼─────┼────┼─────┤
│ 八 │ＪＬ            │壓鑄設備工程    │   0000000│  291000│   0000000│
│    │00000000│                │          │        │          │
├──┼────────┼────────┼─────┼────┼─────┤
│ 九 │ＫＧ            │壓鑄設備工程    │   0000000│  388000│   0000000│
│    │00000000│                │          │        │          │
├──┼────────┼────────┼─────┼────┼─────┤
│ 十 │ＫＧ            │壓鑄設備工程    │   0000000│  291000│   0000000│
│    │00000000│                │          │        │          │
├──┼────────┴────────┼─────┼────┼─────┤
│總計│                                  │  00000000│ 0000000│  00000000│
│    │                                  │          │        │          │
└──┴─────────────────┴─────┴────┴─────┘
鴻釿企業有限公司開立發票（金額單位：新台幣）
┌──┬────────┬────────┬─────┬────┬─────┐
│編號│  發 票 號 碼   │  工 程 名 稱   │ 銷 售 額 │ 營業稅 │  總  計  │
├──┼────────┼────────┼─────┼────┼─────┤
│ 一 │ＦＹ            │高鋁質地磚原料處│   0000000│   75000│   0000000│
│    │00000000│理系統          │          │        │          │
├──┼────────┼────────┼─────┼────┼─────┤
│ 二 │發票號碼模糊不清│二次鋁渣安定化處│   0000000│  420000│   0000000│
│    │                │理系統第三期工程│          │        │          │
├──┼────────┼────────┼─────┼────┼─────┤
│ 三 │發票號碼模糊不清│二次鋁渣安定化處│   0000000│  300000│   0000000│                      │
│    │                │理系統第三期工程│          │        │          │                   │
├──┼────────┼────────┼─────┼────┼─────┤
│ 四 │ＨＱ            │二次鋁渣安定化處│   0000000│  480000│  00000000│                      │
│    │00000000│理系統第三期工程│          │        │          │                      │
├──┼────────┼────────┼─────┼────┼─────┤
│ 五 │發票號碼模糊不清│鋁渣廠生產設備鋼│   0000000│  150000│   0000000│
│    │                │構廠房第一期工程│          │        │          │
├──┼────────┼────────┼─────┼────┼─────┤
│ 六 │ＭＢ            │鋁渣廠生產設備鋼│   0000000│  150000│   0000000│
│    │00000000│構廠房第一期工程│          │        │          │
├──┼────────┼────────┼─────┼────┼─────┤
│ 七 │發票號碼模糊不清│鋁渣廠生產設備鋼│   0000000│  150000│   0000000│
│    │                │構廠房第一期工程│          │        │          │
├──┼────────┼────────┼─────┼────┼─────┤
│ 八 │發票號碼模糊不清│鋁渣廠生產設備鋼│   0000000│  150000│   0000000│
│    │                │構廠房第一期工程│          │        │          │
├──┼────────┼────────┼─────┼────┼─────┤
│ 九 │發票號碼模糊不清│鋁渣廠生產設備鋼│0000000│  150000│   0000000│
│    │                │構廠房第一期工程│          │        │          │
├──┼────────┼────────┼─────┼────┼─────┤
│ 十 │ＭＢ            │壓鑄廠一百噸雙軌│   0000000│   50000│   0000000│
│    │00000000│天車工程        │          │        │          │
├──┼────────┼────────┼─────┼────┼─────┤                      │
│十一│ＭＢ            │壓鑄廠十噸雙軌天│   0000000│   50000│   0000000│                  │
│    │00000000│車工程          │          │        │          │
├──┼────────┼────────┼─────┼────┼─────┤
│十二│ＮＤ            │壓鑄廠十噸雙軌天│    560000│   28000│    588000│
│    │00000000│車工程          │          │        │          │
├──┼────────┴────────┼─────┼────┼─────┤
│總計│                                  │  00000000│ 0000000│ 00000000│
│    │                                  │          │        │          │
└──┴─────────────────┴─────┴────┴─────┘


司法院資訊處製作；財團法人民間司法改革基金會備份。
